【裁判字號】    98,消債更,15
【裁判日期】    980909
【裁判案由】    聲請更生
【裁判全文】
臺灣基隆地方法院民事裁定            98年度消債更字第15號
聲  請  人
(即債務人)  甲○○
                    （
代  理  人  黃教倫律師
上列當事人聲請消費者債務清理（更生）事件，本院裁定如下：
    主  文
債務人甲○○自中華民國98年９月９日12時起開始更生程序。
命司法事務官進行本件更生程序。
    理  由
一、按「債務人無擔保或無優先權之債務總額未逾新臺幣一千二
    百萬元者，於法院裁定開始清算程序或宣告破產前，得向法
    院聲請更生。」消費者債務清理條例第42條第１項定有明文
    。又「法院開始更生程序之裁定，應載明其年、月、日、時
    ，並即時發生效力。」同法第45條第１項亦定有明文。
二、本件聲請意旨略以：渠有不能清償債務之虞，於消費者債務
    清理條例實施前，已提出債權人清冊，以書面向最大債權金
    融機構（萬泰商業銀行）請求共同協商債務清償方案，並於
    95年５月９日協商成立，惟因渠於協商成立後之96年６月間
    不幸罹患鼻咽癌（鼻咽惡性腫瘤），被雇主解僱，致無收入
    ，迄97年４月始再覓得工作（於漢鴻工程行擔任理貨員），
    現每月工資約２至３萬元，渠於失業期間因毫無收入，致無
    力繼續履行而毀諾（履行顯有重大困難），此實屬因不可歸
    責於渠之事由而違反協議；又渠無擔保或無優先權之債務總
    額未逾新臺幣1200萬元，復未經法院裁定開始清算程序或宣
    告破產，爰向本院聲請更生等語。並提出聲請人之身分證影
    本及戶籍謄本、財產及收入狀況說明書、債權人清冊、債務
    人清冊、協議書影本、聯合徵信資料、勞工保險資料、自國
    稅局取得之財產資料、診斷證明書影本等件為證。
三、查債務人主張之上開事實，業據其提出自己之身分證影本及
    戶籍謄本、財產及收入狀況說明書、債權人清冊、債務人清
    冊、協議書影本、聯合徵信資料、勞工保險資料、自國稅局
    取得之財產資料、聯合徵信資料、自國稅局取得之財產資料
    、診斷證明書影本等件為證，經核屬實，其主張自堪信為真
    實，而本件又查無債務人有消費者債務清理條例第６條第３
    項、第８條及第46條所定各種應裁定駁回其更生聲請之事由
    存在，故債務人聲請更生，為有依據，應予准許。至以後之
    更生程序，則依消費者債務清理條例第16條第１項之規定，
    命司法事務官進行之。
四、依消費者債務清理條例第45條第１項、第16條第１項，裁定
    如主文。
中    華    民    國    98    年    9     月    9     日
                  民事庭法      官  林金發
一、以上正本係照原本作成。
二、對本裁定不得抗告。
三、本裁定已於民國98年９月９日12時公告。
中    華    民    國    98    年    9     月    9    日
                        法院書記官  莊國南


司法院資訊處製作；財團法人民間司法改革基金會備份。
